臺灣雲林地方法院民事裁定
110年度家婚聲字第24號
聲  請  人  乙○○  
相  對  人  甲○○(TRAN THI HONG GAM)


上列聲請人聲請履行同居事件，本院裁定如下：
    主      文
相對人應與聲請人同居。
聲請程序費用新臺幣壹仟元由相對人負擔。
    事實及理由
一、聲請意旨略以：兩造於民國106年12月13日在越南結婚，並
    於107年4月23日在臺灣辦妥結婚登記，嗣後相對人於107年5
    月12日入境臺灣，並與聲請人同住於雲林縣○○鄉○○村○○路00
    0○0號。相對人於110年6月12日出境返回越南探親。未料，
    相對人回到越南隔離一個月後，於110年8月2日傳簡訊予聲
    請人，表示想要與聲請人離婚且不要回來臺灣等語，此後並
    拒絕與聲請人聯繫，相對人顯然違背履行同居之義務，爰依
    民法第1001條之規定，提起本件聲請等語。
二、按婚姻之效力，依夫妻共同之本國法；無共同之本國法時，
    依共同之住所地法；無共同之住所地法時，依與夫妻婚姻關
    係最切地之法律，涉外民事法律適用法第47條定有明文。本
    件履行同居事件，聲請人即夫為中華民國國民，相對人即妻
    為越南國人，婚後共同住居在我國雲林縣境內，則本件兩造
    間履行同居事件，自應適用共同住所地即中華民國法律為審
    判之依據，先予敘明。
三、經查，聲請人主張之上開事實，業據其到庭陳述明確，並提
    出戶籍謄本、相對人之入出國日期證明書及兩造MESSENGER
    對話訊息等件為證，且核與證人即聲請人之母王英米到庭具
    結證稱：兩造結婚後與我同住，相對人在110年6月12日出境
    返回越南，當時她說在臺灣住不習慣。兩造婚後感情不錯，
    相處都正常，沒有發生衝突，但相對人出境後就沒有再回來
    ，我不知道她為什麼不回來等語相符。又經本院依職權向雲
    林○○○○○○○○函調兩造結婚登記資料，及向內政部移民署函查
    相對人入出境情形及外僑居留資料，結果顯示兩造於106年1
    2月13日在越南結婚，於107年4月23日在雲林○○○○○○○○辦理
    結婚登記；及相對人婚後於107年5月12日入境臺灣，其後有
    多次入出境紀錄，最後於110年6月12日出境後，未再入境臺
    灣之紀錄，有前揭相對人入出國日期證明書、內政部移民署
    110年12月22日移署資字第1100135514號函暨檢附之外人居
    停留資料查詢(外僑)－明細內容在卷可查，堪信聲請人之主
    張為真實。
四、按夫妻互負同居之義務，民法第1001條定有明文。又婚姻以
    夫妻共同生活為目的，配偶間自應協力維持共同生活之幸福
    與圓滿，而同居乃夫妻雙方和諧協力始克達成。本件相對人
    於110年6月12日離家，迄今仍未返家與聲請人履行同居義務
    ，並與聲請人斷絕連繫，本院復查無相對人有不能履行同居
    義務之正當理由，可見聲請人主張相對人無正當理由拒不與
    其履行同居義務，足以採信。是聲請人依上開規定，請求相
    對人履行同居，核無不合，應予准許。
五、依家事事件法第97條、非訟事件法第21條第2項、民事訴訟
    法第78條，裁定如主文。
中　　華　　民　　國　　111 　年　　1 　　月　　21　　日
                      家事法庭  法  官  王雅苑
以上正本係照原本作成。
如對本裁定抗告，須於裁定送達後10日內，向本院提出抗告狀，
並應繳納抗告費新臺幣1,000元。
中　　華　　民　　國　　111 　年　　1 　　月　　21　　日
                                書記官  徐基典